# 【求助陈版】权益法后续计量，联合营自身合并报表商誉的处理

提问人：18222955796 时间：2022-01-02 23:04:05
咨询老师一个实务问题，
【背景】A企业持有企业B 20％股权，重大影响作为联合营。投资日，B编制的合并报表有商誉 100 ，无其他资产评估增减值（即可辨认净资产公允价值=账面价值-100商誉）
【问题】:
A按权益法做后续计量时，应该如何处理联合营企业B的这 100 商誉？
方案一: 是否要参照一般资产评估减值，对其进行调整（作为对按可辨认净资产公允价值持续计算净利润的调整)，需要调整的话，是按期分摊or一次性，
借:长期股权投资-损益调整 20
贷:投资收益 20
方案二:认为联合营自身合并报表商誉，不属于可辨认净资产公允价值的考虑范围，直接剔除。且不用考虑该商誉对后续计量的影响？

回答人：chenyiwei
基本倾向于方案二，即权益法核算中对内含于投资成本中的商誉成分不进行摊销。但对于包含商誉成分的长期股权投资，期末减值迹象的判断和可收回金额的测算应从严把握。